臺灣高等法院刑事裁定　　　　　　　　 96年度交抗字第447號
抗　告　人
即受處分人　甲○○
上列抗告人因違反道路交通管理處罰條例案件，不服臺灣桃園地
方法院96年5月30日所為裁定（案號：95年度交聲字第609號），
提起抗告，本院裁定如下：
    主  文
抗告駁回。
    理  由
一、按「汽車駕駛人，駕駛汽車經測試檢定有下列情形之一者，
    處新臺幣15000元以上60,000元以下罰鍰，並當場移置保管
    該汽車及吊扣其駕駛執照一年；因而肇事致人受傷者，並吊
    扣其駕駛執照二年；致人重傷或死亡者，吊銷其駕駛執照，
    並不得再考領：一、酒精濃度超過規定標準。二、吸食毒品
    、迷幻藥、麻醉藥品及其相類似之管製藥品。」、「汽車駕
    駛人拒絕接受第一項測試之檢定者，處新臺幣60,000元罰鍰
    ，並當場移置保管該汽車及吊銷該駕駛執照；如肇事致人重
    傷或死亡者，吊銷該駕駛執照，並不得再考領。」、「汽車
    駕駛人，曾依第35條第4項前段吊銷駕駛執照者，三年內不
    得考領駕駛執照。」道路交通管理處罰條例第35條第1項、
    第4項、第67條第2項定有明文。
二、原裁定略以：本件抗告人即受處分人甲○○騎乘車牌號碼
    BYF-346號機車，於民國95年10月29日凌晨零時18分許，行
    經桃園縣桃園市○○路182號前，因「拒絕接受酒精濃度測
    試之檢定」違規行為，經桃園縣政府警察局龜山分局警備隊
    員警當場依道路交通管理處罰條例第35條第4項規定，予以
    舉發等情，有該舉發通知單影本可憑，並經負責值勤之員警
    吾慶臨、隊長羅志宏到庭證述綦詳，而本於公法上行為具有
    公信力之原則，該舉發違規之行政行為當可被推定為真正，
    其據以依法處分之事實認定亦為正確無誤，且本件值勤員警
    與受處分人並無任何恩怨仇隙，亦無設詞構陷之理。從而，
    本件雖無相關錄影資料可為稽考，仍可認受處分人確有於上
    述時地酒後駕車並拒絕接受酒精濃渡測試行為。原處分機關
    據以援引道路交通管理處罰條例第35條第4項、第67條第2項
    之規定，裁處異議人罰鍰60,000萬元，並吊銷駕駛執照，3
    年內不得考領駕駛執照，並無違誤，而駁回其異議。
三、本院經核閱相關卷證，認原裁定並無不當。受處分人抗告意
    旨略以：原法院偏袒警方，舉發之員警雖出庭作證，其並未
    依規定程序酒測，但未能提出錄影、錄音佐證，其等採證，
    伊難甘服云云。經查：受處分人坦承確於上揭時地駕駛所有
    機車途經違規現場，並不否認到庭結證之員警吾慶臨、羅志
    宏為當時舉發之人，則其等既已具結陳證，當無甘冒偽證重
    罪而誣指受處分人違規情事，縱其等保管證物有欠妥適，仍
    無礙其等證詞之效力。且查卷附本件舉發通知單上載明「拒
    絕酒測 (已錄音錄影存證」、「拒簽郵寄交付」 (見原法院
    卷第12頁)，此桃園縣警察局龜山分局中華民國95年11月17
    日山警分交字第0955032362號書業函示：「…經審據採證影
    片，台端當時為警方攔停實施酒測，台端拒絕配合…」 (見
    原法院卷第15頁)、交通部公路總局新竹監理所違反道路交
    通管理事件裁決書亦記載為「到站簽收送達」 (見原法院卷
    第13頁)，可知證人吾慶臨等之證言與事實相符，受處分人
    未提供任何相關證據足資證明執勤員警確有捏造事實違法取
    締之情，是其前開所辯，容係卸責之詞，不足採信。綜上，
    受處分人空言指摘原裁定不當，應認無理由，予以駁回。
據上論斷，應依道路交通案件處理辦法第26條，刑事訴訟法第41
2條，裁定如主文。
中　　華　　民　　國　　96　　年　　7 　　月　　31　　日
                  刑事第十六庭  審判長法  官  楊貴雄
                                      法  官  吳鴻章
                                      法  官  莊明彰
以上正本證明與原本無異。
不得再抗告。
                                      書記官  林淑貞
中　　華　　民　　國　 96　　 年　　8　　月　　1　　日
